---
title: "HA4_Carl"
author: "Carl Ziereisen"
date: "12 November 2019"
output: html_document
---

```{r setup, include=FALSE}
knitr::opts_chunk$set(echo = TRUE)
```

Step1: Please have look at the data and create a list of tasks you have to cope with in order to clean the data.

1. Tabelle mit korrekter Formatierung in R laden und die Struktur einsehen.
2.Den Ortsbezug vom eigentlichen Datensatz separieren und sowohl Luecken als auch Reihenfolge der Spalten korrigieren.
3.Den Datensatz und den Ortsbezug mit der Funktion Merge wieder verbinden und von leeren Spalten bereinigen.

Step2:
Please write an R markdown script which cleans the data set according to your list. The markdown script should roughly describe what you are doing and show the major code structure in addition to some actual data wherever appropriate. After cleaning, all your id variables should be in the left, your data variables in the right cocymns of the data frame.

```{r,eval=FALSE}
library(reshape2)
library(link2GI)

#Einlesen der txt Datei
cy <- read.table(file.path(envrmt$path_data_tmp, "115-46-4_feldfruechte.txt"),
                 skip = 6, header = TRUE, sep = ";", dec = ",",fill = TRUE, nrows = c(8925:8930))

str(cy)

#Anpassen der erstzen drei Reihennamen
names(cy) <- c("Jahr", "ID", "Ort","Winterweizen", "Roggen.und.Wintermenggetreide", "Wintergerste ", "Sommergerste", "Hafer", "Triticale", "Kartoffeln", "Zuckerrueben", "Winterraps", "Silomais")

##Ersetzen der leeren Felder durch NA und Anpassen des Dezimalzeichen
for(c in colnames(cy)[4:13]){
  cy[, c][cy[, c] == "."] <- NA
  cy[, c][cy[, c] == "-"] <- NA
  cy[, c] <- as.numeric(sub(",", ".", as.character(cy[, c])))
}

cy_long <- melt(cy, id.vars = c("Jahr", "ID", "Ort"))
head(cy_long)

Ort <- strsplit(as.character(cy$Ort), ",")
head(Ort)

Ort_df <- lapply(Ort, function(i){
  p1 <- sub("^\\s+", "", i[1])  # Trim leading white spaces
  if(length(i) > 2){
    p2 <- sub("^\\s+", "", i[2])
    p3 <- sub("^\\s+", "", i[3])
  } else if (length(i) > 1){
    p2 <- sub("^\\s+", "", i[2])
    p3 <- NA
  } else {
    p2 <- NA
    p3 <- NA
  }
  data.frame(A = p1,
             B = p2,
             C = p3)
})
Ort_df <- do.call("rbind", Ort_df)
Ort_df$ID <- cy$ID 
Ort_df$Jahr <- cy$Jahr
head(Ort_df)

#Zur Untersuchung welche Attributtypen es in Spalte 2 bzw 3 gibt
unique(Ort_df[, 2])
unique(Ort_df[, 3])
#Damit wird geschaut welche Attribute die Spalte B annimmt, wenn die Spalte C ein Attribut beinhaltet
unique(Ort_df$B[!is.na(Ort_df$C)])

#Damit die Reihenfolge passt, muss Reihe 2 und 3 den Paltz innerhalb des Dataframe tauschen
Ort_df[!is.na(Ort_df$C),] <- Ort_df[!is.na(Ort_df$C), c(1,3,2, 4, 5)]


head(Ort_df)

unique(cy$Ort[is.na(Ort_df$B)])

#Damit werden alle kleinen Orts-Kreise unter der neuen Kategorie "Landkreis" zusammen gefasst 
for(r in seq(nrow(Ort_df))){
  if(is.na(Ort_df$B[r]) &
     grepl("kreis", tolower(Ort_df$A[r]))){
    Ort_df$B[r] <- "Landkreis"
  }
}
unique(cy_long$Ort[is.na(Ort_df$B)])

sum(is.na(Ort_df$B))

Ort_df$B[is.na(Ort_df$B) & nchar(as.character(Ort_df$ID) == 3)] <- "Landkreis"
Ort_df$B[is.na(Ort_df$B) & nchar(as.character(Ort_df$ID) == 2)] <- "Bundesland"
Ort_df$B[Ort_df$ID == "DG"] <- "Land"



head(Ort_df)

#Zeigt das wir nun keine leeren Listeneintraege mehr in Spalte B im Place haben
sum(is.na(Ort_df$B))

#Nun wird  der bereinigte Place Dataframe wieder mit dem Daten Dataframe lu mit der Funktion Merge ueber die Spalten ID und Year zusammengebaut. 
cy_long_final <- merge(Ort_df,cy, by = c("ID", "Jahr"))

#Loeschen der Spalte Ort
cy_long_final$Ort <- NULL

```

Step3: 
Since the cleaning of the administrative area information requires quite a few lines of code, write a function for this takes and save this function in a separate R file (not R markdown) in order to keep the main markdown script clear.

siehe HA4_Carl_Step3

Step4:
Save your R functions and Rmd file in your course repository, knitr it, update (i.e. commit) your local repository and publish (i.e. push) it to the GitHub classroom. Make sure that the created html file is also part of your GitHub repository.
